【裁判字號】    99,訴,870
【裁判日期】    990512
【裁判案由】    毒品危害防制條例
【裁判全文】
台灣台中地方法院刑事判決          99年度訴字第870號
公  訴  人  臺灣臺中地方法院檢察署檢察官
被      告  甲○○
上列被告因違反毒品危害防制條例案件，經檢察官提起公訴（99
年度撤緩毒偵字第39號），經本院合議庭裁定，由受命法官依法
獨任進行簡式審判程序判決如下：
    主  文
甲○○施用第一級毒品，累犯，處有期徒刑玖月。
    事  實
一、甲○○素行極為不佳，前曾犯毒品危害防制條例、竊盜、恐
    嚇取財、妨害自由等罪，甲○○前於民國（下同）91年間，
    因施用毒品罪，經臺灣臺中地方法院檢察署檢察官提起公訴
    並聲請強制戒治，經本院裁定送強制戒治，於92年10月18日
    執行完畢釋放。又因施用毒品案件，經本院判處有期徒刑10
    月確定，經減刑為5月，甫於96年7月16日因縮刑執行完畢。
    詎仍不知悔改，於前開強制戒治執行完畢釋放後5年內，復
    基於施用毒品之犯意，於97年3月9日上午8時許，在臺中縣
    龍井鄉○○村○○路○段149巷56號住處，以將第一級毒品海
    洛因摻水以注射針筒注入靜脈之方式，施用第一級毒品海洛
    因1次。嗣於97年3月12日下午15時45分許，為警持本院核發
    之搜索票，前往臺中縣龍井鄉○○村○○路○段149巷56號住
    處搜索，經其同意採集尿液送往中山醫學大學附設醫院檢驗
    科藥物檢測中心檢驗，結果呈可待因、嗎啡陽性反應，始悉
    上情。
二、案經臺中縣警察局清水分局報請臺灣台中地方法院檢察署檢
    察官偵查起訴。
    理  由
一、按除被告所犯為死刑、無期徒刑、最輕本刑為三年以上有期
    徒刑之罪或高等法院管轄第一審案件者外，於前條第一項程
    序進行中，被告先就被訴事實為有罪之陳述時，審判長得告
    知被告簡式審判程序之旨，並聽取當事人、代理人、辯護人
    及輔佐人之意見後，裁定進行簡式審判程序，刑事訴訟法第
    二百七十三條之一第一項定有明文。本件被告所犯係死刑、
    無期徒刑、最輕本刑為三年以上有期徒刑以外之罪，其於準
    備程序中就被訴事實為有罪之陳述，且經審判長告知被告簡
    式審判程序之旨，並聽取公訴人及被告之意見後，本院合議
    庭認為適宜而裁定由受命法官獨任進行簡式審判程序，合先
    敘明。
二、現行刑事訴訟法為保障被告之反對詰問權，排除具有虛偽危
    險性之傳聞證據，以求實體真實之發現，於該法第一百五十
    九條第一項明定被告以外之人於審判外之言詞或書面陳述，
    除法律有規定者外，不得作為證據。是被告以外之人於審判
    外之陳述，除有同條第二項之除外情形，或符合同法第一百
    五十九條之一至第一百五十九條之五，或其他法律有特別規
    定得為證據之情形者外，自不採為論罪之依據。簡式審判程
    序，貴在審判程序之簡省便捷，檢察官指出之證據方法，只
    要被告及辯護人無異議，即可使用，縱或是被告以外之人在
    審判外之陳述，亦得作為證據，是刑事訴訟法第一百五十九
    條第二項規定；「法院以簡式審判程序，不適用之」；第二
    百七十三條之二規定：「簡式審判程序之證據調查，不受第
    一百五十九條第一項…規定之限制」，是於簡式審判程序，
    有關傳聞證據之證據能力限制規定自無適用之餘地，合先敘
    明。
三、上揭事實，業據被告甲○○於本院審理時，坦承不諱，且其
    尿液經送檢驗，結果呈可待因、嗎啡陽性反應，有中山醫學
    大學附設醫院檢驗科藥物檢測中心尿液檢驗報告1紙在卷可
    稽，復有員警職務報告1紙可參。又被告係於強制戒治執行
    完畢釋放後，5年內再犯本件毒品危害防制條例第10條之罪
    ，此有刑案資料查註紀錄表、全國施用毒品案件紀錄表1份
    在卷可參，事證至臻明確，被告甲○○違反毒品危害防制條
    例犯行均洵堪認定。
四、按海洛因係毒品危害防制條例第二條第二項第一款所定之第
    一級毒品，不得非法施用，是核被告甲○○所為，係犯毒品
    危害防制條例第十條第一項之施用第一級毒品罪。被告施用
    第一級毒品前後持有第一級毒品之低度行為，應為其施用第
    一級毒品之高度行為所吸收，不另論罪。被告甲○○前曾因
    施用毒品罪，經本院判處有期徒刑10月確定，經減刑為5月
    ，甫於96年7月16日因縮刑執行完畢，此有臺灣台中地方法
    院檢察署刑案資料查註紀錄表一份在卷可按，其於五年之內
    再故意犯有期徒刑以上之本罪，係屬累犯，應依刑法第四十
    七條第一項之規定，加重其刑。爰審酌被告甲○○犯罪之動
    機、目的、手段、品行極為不佳，詳如前述，此有台灣台中
    地方法院檢察署刑案資料查註紀錄表一份在卷可按，被告曾
    有施用毒品不良素行，經執行完畢後，仍不知警惕，再次施
    用毒品，經檢察官依初次勒戒、觀察後無繼續施用傾向為不
    起訴處分確定後，仍不知悔改警惕，猶繼續施用毒品不輟，
    情節非輕，有失政府制定毒品危害防制條例之立法美意，本
    不宜寬貸，惟此乃自戕且容易成癮之行為，從另一角度觀察
    ，應視同病人看待，及犯後已坦承犯行，態度良好等一切情
    狀，量處如主文所示之刑，以資懲儆。
據上論斷，應依刑事訴訟法第二百九十九條第一項前段、第二百
七十三條之一第一項，毒品危害防制條例第十條第一項，刑法第
十一條前段、第四十七條第一項，判決如主文。
中    華    民    國    99    年    5     月    12    日
                        刑事第八庭    法  官  洪俊誠
以上正本證明與原本無異。
如不服本判決，應於判決收受送達後10日內向本院提出上訴狀，
上訴於臺灣高等法院臺中分院（並應敘述具體上訴理由及檢附繕
本）。上訴書狀如未敘述上訴理由，應於上訴期間屆滿後20日內
補提上訴理由書於本院（均須按他造當事人之人數附具繕本）「
切勿逕送上級法院」。
                                      書記官  蕭榮峰
中    華    民    國    99    年    5     月    12    日
附錄論罪科刑實體法條文：
毒品危害防制條例第十條：
施用第一級毒品者，處六月以上五年以下有期徒刑。
施用第二級毒品者，處三年以下有期徒刑。

司法院資訊處製作；財團法人民間司法改革基金會備份。
